【裁判字號】    98,訴,1387
【裁判日期】    981224
【裁判案由】    違反毒品危害防制條例
【裁判全文】
臺灣屏東地方法院刑事判決              98年度訴字第1387號
公  訴  人  臺灣屏東地方法院檢察署檢察官
被      告  甲○○
上列被告因違反毒品危害防制條例案件，經檢察官提起公訴（98
年度毒偵字第1600號、第1837號），被告於本院準備程序中為有
罪之陳述，經合議庭裁定由受命法官獨任進行簡式審判程序，判
決如下：
    主  文
甲○○施用第一級毒品，累犯，處有期徒刑捌月；又施用第一級
毒品，累犯，處有期徒刑捌月，扣案之第一級毒品海洛因包（
驗後淨重共零點零肆貳公克）沒收銷燬之。應執行有期徒刑壹年
貳月，扣案之第一級毒品海洛因包（驗後淨重共零點零肆貳公
克）沒收銷燬之。
    事  實
一、甲○○前於民國96年間，因施用毒品案件，經本院裁定送觀
    察、勒戒後，認無繼續施用毒品之傾向，於97年3 月26日執
    行完畢，由臺灣屏東地方法院檢察署檢察官以96年度毒偵字
    第2190號不起訴處分確定；另因竊盜、妨害兵役案件分別經
    本院判處有期徒刑3 月、3 月，與另案之詐欺罪經臺灣高雄
    地方法院判處有期徒刑6 月，減為有期徒刑3 月部分經裁定
    定應執行有期徒刑7 月，又因竊盜案，經本院分別判處有期
    徒刑6 月、7 月確定，經定應執行刑為11月，上開案件接續
    執行，於97年12月12日縮刑執行完畢。猶不知悔改，竟基於
    施用第一級毒品海洛因之犯意，先後於98年6 月24日14時許
    、98年9 月6 日10時許，均在其屏東縣車城鄉○○村○○路
    24之8 號住處，分別以將海洛因放入注射針筒加水溶化，以
    針頭注射之方式施用第一級毒品海洛因各1 次。嗣先後於98
    年6 月27日14時45分許、同年9 月6 日13時許，為警所查獲
    ，並於後一次查獲時扣得其所有之海洛因3 包（驗後淨重共
    0.042 公克），經分別採尿送驗，均呈嗎啡陽性反應，而悉
    上情。
二、案經屏東縣政府警察局恆春分局報告臺灣屏東地方法院檢察
    官偵查起訴。
    理  由
一、本件被告甲○○所犯係死刑、無期徒刑、最輕本刑為3 年以
    上有期徒刑以外之罪，亦非高等法院管轄之第一審案件，而
    被告於本院行準備程序中就被訴事實為有罪之陳述，經告知
    被告簡式審判程序之旨並聽取當事人意見後，本院合議庭依
    刑事訴訟法第273 條之1 第1 項規定，裁定由受命法官獨任
    進行簡式審判程序，合先敘明。
二、上揭犯罪事實，業據被告於警詢、偵查及本院審理中坦承不
    諱，又被告先後為警查獲後所採集之尿液經送檢驗結果，均
    呈嗎啡陽性反應，有高雄市立凱旋醫院濫用藥物尿液檢驗報
    告、屏東縣政府警察局恆春分局辦理毒品案尿液受檢人真實
    姓名代號對照表各2 件在卷可稽，並有白色粉末3 包（驗後
    淨重共0.042 公克，每包淨重分別為0.012 、0.020 、0.01
    0 公克）扣案可佐，而該3 包白色粉末經送請高雄市立凱旋
    醫院以化學呈色法及氣相層析質譜儀分析法檢驗，檢出含第
    一級毒品海洛因成分，有該院98年9 月16日高市凱醫驗字第
    11224 號鑑定書1 紙附卷足憑。按被告前因施用毒品案件，
    經本院裁定送觀察、勒戒後，認無繼續施用毒品頃向，於97
    年3 月26日執行完畢，此有臺灣高等法院被告前案紀錄表附
    卷可參，是被告乃經觀察勒戒執行完畢釋放後，5 年內再犯
    施用毒品之犯行，至為灼然。綜上，足證被告前開自白與事
    實相符，罪證明確，犯行洵堪認定。
三、查海洛因係毒品危害防制條例第2條第2項第1 款所列之第一
    級毒品。核被告所為，係犯毒品危害防制條例第10條第1 項
    之施用第一級毒品罪。被告於施用毒品海洛因而持有該毒品
    之低度行為，應為施用之高度行為所吸收，不另論罪。被告
    所犯上開2 罪，犯意各別，行為互殊，應分論併罰。被告有
    如事實欄所載之論罪科刑資料，亦有上開前案紀錄表可按，
    是被告於徒刑之執行完畢後5 年內故意再犯本件有期徒刑以
    上之2 罪，均為累犯，應分別加重其刑。爰審酌被告於觀察
    、勒戒後，仍不知警惕，不思尋求正當之身心發展，竟又施
    用足以導致精神障礙、性格異常，甚至造成生命危險之毒品
    ，戕害一己之身心健康，對社會治安可能之危害程度非微，
    兼衡其於犯罪後坦承犯行，暨公訴人具體求處如主文所示刑
    度核屬適當等一切情狀，分別量處如主文所示之刑，並定其
    應執行刑。至扣案之白色粉末3 包係查獲之第一級毒品海洛
    因（驗後淨重共0.042 公克），及包裝上開毒品所用之外包
    裝袋因包裝而沾附海洛因於內，難以析離，應整體視為本件
    查獲毒品之一部，併同其內毒品均依毒品危害防制條例第18
    條第1 項沒收銷燬之。
據上論斷，應依刑事訴訟法第273條之1第1項、第299條第1 項前
段，毒品危害防制條例第10條第1 項、第18條第1 項，刑法第11
條前段、第47條第1項、第51條第5款，判決如主文。
本案經檢察官曾士哲到庭執行職務。
中    華    民    國    98    年    12    月    24    日
                  刑事第四庭    法  官  蔡玉雪
以上正本證明與原本無異。
如不服本判決應於收受判決後10日內向本院提出上訴書狀，並應
敘述具體理由；其未敘述上訴理由者，應於上訴期間屆滿後20日
內向本院補提理由書（均須按他造當事人之人數附繕本）「切勿
逕送上級法院」。
中    華    民    國    98    年    12    月    24    日
                                書記官  許倬維
附錄論罪科刑法條：
毒品危害防制條例第10條
施用第一級毒品者，處6月以上5年以下有期徒刑。

司法院資訊處製作；財團法人民間司法改革基金會備份。
